最高法院刑事裁定　　　　　　　　九十四年度台抗字第三六號
　　抗　告　人　台灣高等法院檢察署檢察官
上列抗告人因受刑人甲○○對其指揮執行聲明異議案件，不服台
灣高等法院中華民國九十三年十一月十九日撤銷執行指揮之更審
裁定（九十三年度聲更(一)字第五號），提起抗告，本院裁定如下
：
    主  文
原裁定撤銷，應由台灣高等法院更為裁定。
    理  由
本件原裁定以：受刑人甲○○於民國八十年間犯搶奪等罪，經軍
法機關判處有期徒刑九年確定，於八十四年間假釋出獄，又於同
年八月十日至十月四日間犯強盜罪，經本院於九十一年五月三十
日判處無期徒刑確定，並經抗告人指揮自同日起執行，嗣國防部
因於同年七月二十六日撤銷受刑人之假釋，抗告人仍准軍事檢察
官先借提執行上開搶奪等罪假釋之殘餘刑期，經受刑人向原審聲
明異議。惟按刑法施行法第七條之一第二項明定「因撤銷假釋執
行殘餘刑期，其撤銷之原因事實發生在八十六年刑法第七十九條
之一修正施行前者，依修正前之刑法第七十九條之一規定合併算
其殘餘刑期與他刑應執行之期間。但其原因事實行為終了或犯罪
結果之發生在八十六年刑法第七十七條修正施行後者，不在此限
。」，受刑人之撤銷假釋原因事實為八十四年八月十日至同年十
月四日止，係在八十六年刑法第七十九條之一修正施行前，依上
開施行法規定，自應依修正前之刑法第七十九條之一規定合併計
算其殘餘刑期（有期徒刑四年九月二十六日）與他刑（無期徒刑
）之應執行期間，因認抗告人准軍事檢察官借提先執行假釋殘刑
之指揮執行命令，即有未合，而予裁定撤銷，固非無見。
惟按八十六年有關刑法假釋章之修正，重點在第七十七條規定，
得假釋之執行期間，舊法為無期徒刑逾十年，有期徒刑逾三分之
一，新法為無期徒刑逾十五年，有期徒刑逾二分之一，累犯逾三
分之二。及第七十九條之一新法增訂第五項，將撤銷假釋執行殘
刑者，不列入同條合併計算執行期間之規定（即須先執行殘刑，
再執行本刑，僅本刑部分得假釋），受刑人撤銷假釋執行殘刑，
其撤銷之原因事實發生在八十六年刑法第七十九條之一修正施行
前，固依舊法規定，得合併計算刑期，及假釋規定仍適用舊法。
惟本件前後兩罪，既一為有期徒刑（殘刑四年九月二十六日），
一為無期徒刑，執行時仍須先執行有期徒刑，再執行無期徒刑，
至其後如何適用假釋，係另一問題。抗告人之指揮執行，既尚未
及於如何假釋，其准軍事檢察官先借提執行假釋殘刑，難指不當
，原裁定逕予撤銷，尚有未合，抗告意旨指摘及此，為有理由。
應將原裁定撤銷，由原審另為適法之裁定。
據上論結，應依刑事訴訟法第四百十三條前段，裁定如主文。
中　　華　　民　　國　九十四　年　　一　　月　 二十 　日
                      最高法院刑事第五庭
                          審判長法官  謝　家　鶴
                                法官  洪　文　章
                                法官  花　滿　堂
                                法官  陳　世　淙
                                法官  洪　佳　濱
      本件正本證明與原本無異
                                      書  記  官
中　　華　　民　　國　九十四　年　　二　　月　　二　　日
                                                      Ｌ
